Inventaris van de microfiches van de Burgerlijke Stand Suriname: Geboorteregisters van Paramaribo, 1828-1974, en Erkenningenregisters van Paramaribo, 1916-1928
Nationaal Archief, Den Haag
Microfiches Burgerlijke Stand Suriname: Geboorteregisters van Paramaribo, en Erkenningenregisters van Paramaribo
Microfiches BS Geboorten Paramaribo
oudste stuk - jongste stuk: 1828-1974
GESUR01
184 inventarisnummers;
Normale geschreven, getypte en gedrukte documenten, geen bijzondere handschriftem.
Nationaal Archief, Den Haag
Burgerlijke Stand Suriname
Deze toegang omvat een beschrijving van de microfiches van de Geboorte- en Erkenningen-registers van Paramaribo uit het Landsarchief van Suriname. Het Nationaal Archief bezit dus géén originele registers.
Archiefvorming
Geschiedenis van het archiefbeheer
Inhoud en structuur van het archief
Inhoud
Elk jaar omvat meerdere, genummerde, microfiches. Op één microfiche staan meerdere folionummers. De microfiches zijn per jaar gegroepeerd door middel van een inventarisnummer. Enkele voorbeelden:
het Geboorteregister van 1828 omvat 3 microfiches en moet worden aangevraagd met inventarisnummer 2.
Het Geboorteregister van 1835 omvat 14 microfiches en moet worden aangevraagd met inventarisnummer 9.
Er moet dus steeds een compleet jaar worden aangevraagd en dan worden alle microfiches van dat jaar ter beschikking gesteld.
Soms omvat een jaar echter zoveel microfiches dat het noodzakelijk was ze in twee gedeelten te verpakken. In dat geval kan het eerste en het tweede deel van een jaar dus apart worden aangevraagd. Een voorbeeld:
Van het Geboorteregister van 1954 kan met inventarisnummer 129 de periode januari t/m juli worden aangevraagd (microfiches 1 t/m 36) en met inventaris-nummer 130 de periode juli (restant) t/m december (microfiches 37 t/m 72).
Voor sommige jaren zijn in de registers naamindexen opgenomen. Dit is in de toegang bij het betreffende jaar aangegeven (zie bijvoorbeeld inventarisnummer 10, microfiche 6.
Van de Geboorteregisters over de periode 1975 t/m 1995, en de Erkenningenregisters over de periode 1929 t/m 1949 zijn géén microfiches beschikbaar. In de inventarisnummers 1 en 171 wordt wel een overzicht gegeven van de in Paramaribo/Suriname beschikbare originele registers over deze perioden.
Ordening van het archief
De toegang is chronologisch gerangschikt en beschrijft eerst de microfiches van de Geboorteregisters over de periode 1828-1974 en daarna die van de Erkenningenregisters over de periode 1916-1928.
Aanwijzingen voor de gebruiker
Openbaarheidsbeperkingen
Deels openbaar, deels niet openbaar.
Materiële beperkingen
Het archief kent geen beperkingen voor het raadplegen van stukken als gevolg van slechte materiële staat
Aanvraaginstructie
Openbare archiefstukken kunnen online worden aangevraagd en gereserveerd. U kunt dit ook via de terminals in de studiezaal van het Nationaal Archief doen. Om te kunnen reserveren dient u de volgende stappen te volgen:
U maakt een profiel aan op www.gahetna.nl, en logt vervolgens in
Via de archiefinventaris (alleen de beschrijvingen met rode nummers) selecteert u het gewenste archiefstuk door op de knop 'Reserveren' te klikken
In het volgende scherm geeft u aan op welke dag u het archiefstuk wilt inzien
Indien u zich bevindt in de studiezaal en een tafelnummer heeft ontvangen kunt u dit nummer vermelden. Als u geen tafelnummer heeft kunt u tafelnummer 777 laten staan
Vervolgens bevestigt u uw reservering door deze te versturen.
Verwant materiaal
Bewaarplaats van originelen
Landsarchief van Suriname
Beschikbaarheid van kopieën
Inventarisnummers van dit archief zijn in kopievorm beschikbaar
Beschrijving van de series en archiefbestanddelen
- Geboorten., A
  Bijna alle inventarisnummers bevatten meerdere, genummerde, microfiches. In de opsomming onder het inventarisnummer wordt bij elk microfiche aangegeven welke folionummers het bevat met daarachter de desbetreffende maanden.
  - Overzicht Geboorten Paramaribo., 1828-1995; 1
    - Overzicht van de Geboorteregisters, 1828-1995, 1
      De registers 1975-1995 zijn niet beschikbaar
  - Geboorten Paramaribo., 1828; 2
    - Folionr. 1 - 17, jul, Folionr. 18 - 33, aug; Folionr. 34 - 43, sept; 1
    - Folionr. 44 - 53, sept, Folionr. 54 - 73, okt; Folionr. 74 - 99, nov; 2
    - Folionr. 100 - 101, nov, Folionr. 102 - 121, dec; Folionr. 122, sept; Folionr. 123, okt; Folionr. 124, nov; Folionr. 125, sept; Folionr. 126, okt; Folionr. 127, sept; Folionr. 128, nov; 3
  - Geboorten Paramaribo., 1829; 3
    - Folionr. 1 - 20, jan, Folionr. 21 - 33, feb; 1
    - Folionr. 34 - 41, feb, Folionr. 42 - 63, mrt; Folionr. 64 - 79, apr; Folionr. 80 - 89, mei; 2
    - Folionr. 90 - 95, mei, Folionr. 96 - 111, jun; Folionr. 112 - 131, jul; Folionr. 132 - 149, aug; 3
    - Folionr. 150 - 151, aug, Folionr. 152 - 173, sept; Folionr. 174 - 197, okt; Folionr. 198 - 209, nov; 4
    - Folionr. 210 - 215, nov, Folionr. 216 - 233, dec; Folionr. 234, jun; Folionr. 235, feb; Folionr. 236, mei; Folionr. 237, jan; Folionr. 238, apr; Folionr. 239, mei; Folionr. 240, nov; Folionr. 241, mei; Folionr. 242, jun; Folionr. 243, jul; Folionr. 244, feb; Folionr. 245, mei; Folionr. 246 - 248, jun; Folionr. 249, jul; Folionr. 250, okt; Folionr. 251 - 252, dec; 5
  - Geboorten Paramaribo., 1830; 4
    - Folionr. 1 - 16, jan, Folionr. 17 - 31, feb; Folionr. 32 - 33, mrt; 1
    - Folionr. 34 - 56, mrt, Folionr. 57 - 73, apr; Folionr. 74 - 91, mei; 2
    - Folionr. 92 - 101, mei, Folionr. 102 - 120, jun; Folionr. 121 - 138, jul; Folionr. 139 - 149, aug; 3
    - Folionr. 150 - 166, aug, Folionr. 167 - 182, sept; Folionr. 183 - 206, okt; Folionr. 207, nov; 4
    - Folionr. 208 - 226, nov, Folionr. 227 - 239, dec; Folionr. 240, feb; Folionr. 241, jul; Folionr. 242, feb; Folionr. 243, aug; Folionr. 244, dec; Folionr. 245, mrt; Folionr. 246, apr; Folionr. 247, jan; Folionr. 248, sept; Folionr. 249, jun; Folionr. 250, dec; Folionr. 251, dec; Folionr. 252, jan; Folionr. 253, mei; Folionr. 254, jun; Folionr. 255, jul; Folionr. 256, sept; Folionr. 257, mrt; Folionr. 258, jul; Folionr. 259, okt; Folionr. 260, aug; Folionr. 261, sept; Folionr. 262, sept; Folionr. 263, feb; Folionr. 264, mrt; 5
  - Geboorten Paramaribo., 1831; 5
    - Folionr. 1 - 12, jan, Folionr. 13 - 26, feb; Folionr. 27 - 35, mrt; 1
    - Folionr. 36 - 41, mrt, Folionr. 42 - 64, apr; Folionr. 65 - 79, mei; Folionr. 80 - 95, jun; 2
    - Folionr. 96 - 101, jun, Folionr. 102 - 113, jul; Folionr. 114 - 139, aug; Folionr. 140 - 155, sept; 3
    - Folionr. 156 - 176, okt, Folionr. 177 - 199, nov; Folionr. 200 - 215, dec; 4
    - Folionr. 216 - 226, dec, Folionr. 227, feb; Folionr. 228, mrt; Folionr. 229 - 232, jul; Folionr. 233, aug; Folionr. 234 - 235, sept; Folionr. 236, okt; Folionr. 237, dec; Folionr. 238, jul; Folionr. 239 - 240, sept; Folionr. 241, jan; Folionr. 242, feb; Folionr. 243, apr; Folionr. 244, jul; Folionr. 245 - 246, dec; Folionr. 247, apr; Folionr. 248, feb; 5
  - Geboorten Paramaribo., 1832; 6
    - Folionr. 1 - 17, jan, Folionr. 18 - 33, feb; Folionr. 34 - 35, mrt; 1
    - Folionr. 36 - 56, mrt, Folionr. 57 - 68, apr; Folionr. 69 - 81, mei; Folionr. 82 - 92, jun; Folionr. 93 - 95, jul; 2
    - Folionr. 96 - 114, jul, Folionr. 115 - 131, aug; Folionr. 132 - 155, sept; 3
    - Folionr. 156 - 181, okt, Folionr. 182 - 200, nov; Folionr. 201 - 215, dec; 4
    - Folionr. 216, dec, Folionr. 217, jun; Folionr. 218, nov; Folionr. 219, dec; Folionr. 220, jan; Folionr. 221, feb; Folionr. 222, jul; Folionr. 223, jan; Folionr. 224, nov; Folionr. 225, mrt; Folionr. 226, mei; Folionr. 227, aug; Folionr. 228, sept; Folionr. 229 - 230, nov; Folionr. 231 - 232, mrt; Folionr. 233, mrt; Folionr. 234, jun; Folionr. 235, nov; Folionr. 236, aug; Folionr. 237 - 238, dec; 5
  - Geboorten Paramaribo., 1833; 7
    - Folionr. 1 - 17, jan, Folionr. 18 - 30, feb; Folionr. 31 - 35, mrt; 1
    - Folionr. 36 - 53, mrt, Folionr. 54 - 67, apr.; Folionr. 68 - 78, mei; Folionr. 79 - 91, jun; 2
    - Folionr. 92 - 94, jun, Folionr. 95 - 104, jul; Folionr. 105 - 124, aug; Folionr. 125 - 143, sept; 3
    - Folionr. 144, sept, Folionr. 145 - 164, okt; Folionr. 165 - 190, nov; Folionr. 191 - 203, dec; 4
    - Folionr. 204 - 212, dec, Folionr. 213, jan; Folionr. 214, mrt; Folionr. 215, mei; Folionr. 216, jul; Folionr. 217, apr.; Folionr. 218, mei; Folionr. 219, jul; Folionr. 220, jul; Folionr. 221, sept; Folionr. 222, nov; 5
  - Geboorten Paramaribo., 1834; 8
    - Folionr. 1 - 13, jan, Folionr. 14 - 31, feb; 1
    - Folionr. 32 - 41, feb, Folionr. 42 - 62, mrt; Folionr. 63 - 85, apr; Folionr. 86 - 91, mei; 2
    - Folionr. 92 - 105, mei, Folionr. 106 - 119, jun; Folionr. 120 - 135, jul; Folionr. 136 - 148, aug; Folionr. 149 - 151, sept; 3
    - Folionr. 152 - 171, sept, Folionr. 172 - 198, okt; Folionr. 199 - 211, nov; 4
    - Folionr. 212 - 219, nov, Folionr. 222 - 241, dec; Divisie Boven Suriname:; Folionr. 1, mei; Folionr. 2, juni; Divisie Saramacca:; Folionr. 2, okt; Folionr. 3, dec; Nederdistrict Nickerie:; Folionr. 1 - 2, apr; 5
    - lege bladen, 6
  - Geboorten Paramaribo., 1835; 9
    - Folionr. 1, jun, Folionr. 2, sept; Folionr. 93 - 95, dec; Folionr. 96, apr; Folionr. 97, jan; Folionr. 98, feb; Folionr. 99, aug; Folionr. 100 - 101, nov; Folionr. 102, dec; Folionr. 103, mei; Folionr. 104, jan; Folionr. 105, feb; Folionr. 106, mrt; Folionr. 107, feb; Folionr. 108, jun; Folionr. 109, sept; Folionr. 110, sept; Folionr. 111, jul; Folionr. 112 - 113, okt; Folionr. 114, dec; Folionr. 115, jun; Folionr. 116, sept; Folionr. 117, jun; Folionr. 118, jul; Folionr. 119 - 120, okt; Folionr. 121, dec; 1
    - Folionr. 43 - 53, okt, 2
    - Folionr. 52 - 60, okt, Folionr. 61 - 73, nov; Folionr. 74 - 92, dec; Folionr. 137 - 140, jul; Folionr. 1 - 7, aug; 3
    - Folionr. 8 - 20, aug, Folionr. 21 - 38, sept; Folionr. 39 - 42, okt; Folionr. 99 - 113, jun; Folionr. 114 - 117, jul; 4
    - Folionr. 118 - 136, jul, Folionr. 53 - 57, mrt; Folionr. 58 - 78, apr; Folionr. 79 - 87, mei; Folionr. 88 - 89, jun; 5
    - Folionr. 90 - 98, jun, Folionr. 27 - 39, feb; Folionr. 40 - 52, mrt; Folionr. 42, okt; Folionr. 99 - 113, jun; Folionr. 114 - 115, jul; 6
    - Folionr. 116 - 136, jul, Folionr. 53 - 57, mrt; Folionr. 58 - 78, apr; Folionr. 79 - 87, mei; Folionr. 88 - 89, jun; 7
    - Folionr. 90 - 98, jun, Folionr. 27 - 39, feb; Folionr. 40 - 52, mrt; Folionr. 11 - 18, jan; Folionr. 19 - 26, feb; 8
    - Folionr. 1 - 7, jan, Hof v. Justitie
    - Folionr. 8 - 10, jan, 9
    - Folionr. 1 - 18, jan, Folionr. 19 - 39, feb; 10
    - Folionr. 40 - 57, mrt, Hof v. Justitie
    - Folionr. 58 - 78, apr, Folionr. 79 - 87, mei; Folionr. 88 - 113, jun; Folionr. 114 - 117, jul; 11
    - Folionr. 118 - 140, jul, Folionr. 1 - 20, aug; Folionr. 21 - 35, sept; 12
    - Folionr. 36 - 38, sept, Folionr. 39 - 60, okt; Folionr. 61 - 73, nov; Folionr. 74 - 95, dec; 13
    - Folionr. 96, apr, Folionr. 97, jan; Folionr. 98, feb; Folionr. 99, aug; Folionr. 100, nov; Folionr. 101, nov; Folionr. 102, dec; Folionr. 103, mei; Folionr. 104, jan; Folionr. 105, feb; Folionr. 106, mrt; Folionr. 107, feb; Folionr. 108, jun; Folionr. 109, sept; Folionr. 110, jil; Folionr. 111, sept; Folionr. 112, okt; Folionr. 113, okt; Folionr. 114, dec; Folionr. 115, jun; Folionr. 116, sept; Folionr. 117, jun; Folionr. 118, jul; Folionr. 119, okt; Folionr. 120, okt; Folionr. 121, dec; 14
  - Geboorten Paramaribo., 1836; 10
    - Folionr. 1 - 22, jan, Folionr. 23 - 40, feb; Folionr. 41 - 57, mrt; 1
    - Folionr. 58 - 67, mrt, Folionr. 68 - 73, apr; Folionr. 74 - 100, mei; Folionr. 101 - 115, jun; 2
    - Folionr. 116 - 123, jun, Folionr. 124 - 148, jul; Folionr. 149 - 174, aug; Folionr. 175, sept; 3
    - Folionr. 176 - 205, sept, Folionr. 206 - 227, okt; Folionr. 228 - 235, nov; 4
    - Folionr. 236 - 247, nov, Folionr. 248 - 270, dec; Folionr. 271, aug; Folionr. 272, nov; Folionr. 273, jan; Folionr. 274, apr; Folionr. 275, jan; Folionr. 276, sept; Folionr. 277, jul; Folionr. 278, mrt; Folionr. 279, jun; Folionr. 280, jan; Folionr. 281, apr; Folionr. 282, jun; Folionr. 283, aug; Folionr. 284, aug; Folionr. 285, sept; Folionr. 286, okt; Folionr. 287, okt; Folionr. 288, dec; Folionr. 289, mrt; Folionr. 290, jun; 5
    - naamregister., 6
  - Geboorten Paramaribo., 1837; 11
    - Folionr. 1 - 25, jan, Folionr. 26 - 27, feb; 1
    - Folionr. 28 - 48, feb, Folionr. 49 - 71, mrt; Folionr. 72 - 87, apr; 2
    - Folionr. 88 - 93, apr, Folionr. 94 - 126, mei; Folionr. 127 - 137, jun; 3
    - Folionr. 138 - 156, jun, Folionr. 157 - 177, jul; Folionr. 178 - 196, aug; Folionr. 197, sept; 4
    - Folionr. 198 - 217, sept, Folionr. 218 - 231, okt; Folionr. 232 - 255, nov; 5
    - Folionr. 256 - 282, dec, 6
  - Geboorten Paramaribo., 1838; 12
    - Folionr. 1 - 16, jan, Folionr. 17 - 26, feb; Folionr. 27 - 29, mrt; 1
    - Folionr. 30 - 48, mrt, Folionr. 49 - 65, apr; Folionr. 66 - 87, mei; Folionr. 88 - 89, jun; 2
    - Folionr. 90 - 106, jun, Folionr. 107 - 121, jul; Folionr. 122 - 142, aug; Folionr. 143 - 149, sept; 3
    - Folionr. 150 - 163, sept, Folionr. 164 - 193, okt; Folionr. 194 - 207, nov; 4
    - Folionr. 208 - 216, nov, Folionr. 217 - 242, dec; Folionr. 243, mrt; Folionr. 244, dec; Folionr. 245, mrt; Folionr. 244, dec (dubbel); Folionr. 245, mrt (dubbel); Folionr. 246, mei; Folionr. 247, dec; Folionr. 248, feb; Folionr. 249, aug; Folionr. 250, jan; Folionr. 251, apr; Folionr. 252, apr; Folionr. 253, apr; Folionr. 254, mei; Folionr. 255, jul; Folionr. 256, sept; Folionr. 257, okt; Folionr. 258, nov; Folionr. 259, jan; Folionr. 260, jan; Folionr. 261, dec; Folionr. 262, okt; Folionr. 263, mrt; 5
    - Folionr. 262, okt (dubbel), Folionr. 263, mrt (dubbel); Folionr. 264, jun; Folionr. 265, sept; Folionr. 266, jul; Folionr. 267, sept; Folionr. 268, sept; 6
  - Geboorten Paramaribo., 1839; 13
    - Folionr. 1 - 25, jan, Folionr. 26 - 35, feb; 1
    - Folionr. 36 - 45, feb, Folionr. 46 - 76, mrt; Folionr. 77 - 95, apr; 2
    - Folionr. 96 - 100, apr, Folionr. 101 - 123, mei; Folionr. 124 - 136, jun; Folionr. 137 - 155, jul; 3
    - Folionr. 156 - 158, jul, Folionr. 159 - 180, aug; Folionr. 181 - 211, sept; Folionr. 212 - 217, okt; 4
    - Folionr. 218 - 242, okt, Folionr. 243 - 267, nov; Folionr. 268 - 277, dec; 5
    - Folionr. 278 - 298, dec, 6
  - Geboorten Paramaribo., 1840; 14
    - Folionr. 1 - 15, jan, Folionr. 16 - 38, feb; Folionr. 39 - 45, mrt; 1
    - Folionr. 46 - 61, mrt, Folionr. 62 - 81, apr; Folionr. 82 - 93, mei; Folionr. 94 - 105, jun; 2
    - Folionr. 106 - 109, jun, Folionr. 110 - 127, jul; Folionr. 128 - 147, aug; Folionr. 148 - 165, sept; 3
    - Folionr. 166 - 178, sept, Folionr. 179 - 204, okt; Folionr. 205 - 223, nov; 4
    - Folionr. 224 - 232, nov, Folionr. 233 - 249, dec; Folionr. 250, jun; Folionr. 251, aug; Folionr. 252, jan; Folionr. 253, feb; Folionr. 254, jun; Folionr. 255, sept; Folionr. 256, dec; Folionr. 257, sept; Folionr. 258, jul; Folionr. 259 - 260, nov; Folionr. 261, dec; Folionr. 262, mrt; Folionr. 263, jan; Folionr. 264, apr; Folionr. 265, aug; Folionr. 266, sept; Folionr. 267, okt; Folionr. 268, okt; Folionr. 269, jan; Folionr. 270, dec; 5
  - Geboorten Paramaribo., 1841; 15
    - Folionr. 1 - 19, jan, Folionr. 20 - 43, feb; Folionr. 44, mrt; 1
    - Folionr. 45 - 65, mrt, Folionr. 66 - 91, apr; Folionr. 92 - 102, mei; 2
    - Folionr. 103 - 108, mei, Folionr. 109 - 130, jun; Folionr. 131 - 160, jul; Folionr. 161 - 162, aug; 3
    - Folionr. 163 - 193, aug, Folionr. 194 - 216, sept; Folionr. 217 - 222, okt; 4
    - Folionr. 223 - 239, okt, Folionr. 240 - 259, nov; Folionr. 260 - 282, dec; 5
    - Folionr. 283 - 288, dec, Folionr. 289, jan; Folionr. 290, mrt; Folionr. 291, apr; Folionr. 292, mei; Folionr. 293, aug; Folionr. 294 - 296, sept; Folionr. 297, dec; Folionr. 298, mrt; Folionr. 299, sept; Folionr. 300, sept; Folionr. 301, jan; Folionr. 302, apr; Folionr. 303, aug; Folionr. 304, mei; Folionr. 305, sept; Folionr. 306, jan; Folionr. 307, mrt; Folionr. 308, okt; Folionr. 309, jan; Folionr. 310, feb; Folionr. 311, feb; Folionr. 312, aug; Folionr. 313, nov; Folionr. 314, dec; Folionr. 315, jan; Folionr. 316, dec; Folionr. 317, dec; 6
  - Geboorten Paramaribo., 1842; 16
    - Folionr. 1 - 21, jan, Folionr. 22 - 29, feb; 1
    - Folionr. 30 - 38, feb, Folionr. 39 - 63, mrt; Folionr. 64 - 84, apr; Folionr. 85 - 87, mei; 2
    - Folionr. 88 - 105, mei, Folionr. 106 - 124, jun; Folionr. 125 - 136, jul; Folionr. 137 - 147, aug; 3
    - Folionr. 148 - 153, aug, Folionr. 154 - 173, sept; Folionr. 174 - 200, okt; Folionr. 201 - 205, nov; 4
    - Folionr. 206 - 226, nov, Folionr. 227 - 255, dec; Folionr. 256, jan; Folionr. 257, feb; Folionr. 258 - 259, jun; Folionr. 260, jul; Folionr. 261 - 262, aug; Folionr. 263, sept; Folionr. 264, feb; Folionr. 265, mrt; 5
    - Folionr. 266, apr, Folionr. 267, dec; Folionr. 268, jun; Folionr. 269, apr; Folionr. 270 - 272, jun; Folionr. 273, aug; Folionr. 274, dec; 6
  - Geboorten Paramaribo., 1843; 17
    - Folionr. 1 - 28, jan, Folionr. 29 - 31, feb; 1
    - Folionr. 32 - 44, feb, Folionr. 45 - 68, mrt; Folionr. 69 - 93, apr; 2
    - Folionr. 94 - 116, mei, Folionr. 117 - 136, jun; Folionr. 137 - 153, jul; 3
    - Folionr. 154 - 158, jul, Folionr. 159 - 182, aug; Folionr. 183 - 207, sept; Folionr. 208 - 213, okt; 4
    - Folionr. 214 - 239, okt, Folionr. 240 - 260, nov; Folionr. 261 - 273, dec; 5
    - Folionr. 274 - 288, dec, Folionr. 289, aug; Folionr. 290, sept; Folionr. 291, sept; Folionr. 292 - 293, nov; Folionr. 294, dec; Folionr. 295 - 297, jan; Folionr. 298, feb; Folionr. 299, jul; Folionr. 300, nov; Folionr. 301, mrt; Folionr. 302, aug; Folionr. 303 - 304, nov; Folionr. 305 - 306, okt; 6
  - Geboorten Paramaribo., 1844; 18
    - Folionr. 1 - 25, jan, Folionr. 26 - 27, feb; 1
    - Folionr. 28 - 44, feb, Folionr. 45 - 59, mrt; Folionr. 60 - 81, apr; Folionr. 82 - 85, mei; 2
    - Folionr. 86 - 94, mei, Folionr. 95 - 123, jun; Folionr. 124 - 145, jul; 3
    - Folionr. 146 - 147, jul, Folionr. 148 - 173, aug; Folionr. 174 - 198, sept; Folionr. 199 - 303, okt; 4
    - Folionr. 204 - 222, okt, Folionr. 223 - 252, nov; Folionr. 253 - 261, dec; 5
    - Folionr. 262 - 285, dec, Folionr. 286, sept; Folionr. 287, feb; Folionr. 288, okt; Folionr. 289, okt; Folionr. 290, dec; Folionr. 291, jan; Folionr. 293, apr; Folionr. 294, sept; Folionr. 295, nov; Folionr. 296, aug; Folionr. 297, jan; Folionr. 298, apr; Folionr. 299, sept; Folionr. 300, okt; Folionr. 301 - 303, mei; 6
  - Geboorten Paramaribo., 1845; 19
    - Folionr. 1 - 23, jan, Folionr. 24 - 44, feb; Folionr. 45 - 49, mrt; 1
    - Folionr. 50 - 62, mrt, Folionr. 63 - 76, apr; Folionr. 77 - 101, mei; Folionr. 102 - 107, jun; 2
    - Folionr. 108 - 124, jun, Folionr. 125 - 139, jul; Folionr. 140 - 165, aug; 3
    - Folionr. 166 - 186, sept, Folionr. 187 - 210, okt; Folionr. 211 - 225, nov; 4
    - Folionr. 226 - 235, nov, Folionr. 236 - 255, dec; Folionr. 256, feb; Folionr. 257, nov; Folionr. 258, aug; Folionr. 259, apr; Folionr. 260, apr; Folionr. 261, feb; Folionr. 262, okt; Folionr. 263, sept; Folionr. 264, mei; Folionr. 265, sept; Folionr. 266 - 267, nov; Folionr. 268, dec; Folionr. 269, jan; Folionr. 270, dec; Folionr. 271, jan; Folionr. 272, aug; Folionr. 273, sept; 5
    - Folionr. 274 - 276, dec, 6
  - Geboorten Paramaribo + overige districten., 1846; 20
    - Folionr. 1 - 14, jan, Folionr. 15 - 26, feb; Folionr. 27 - 41, mrt; Folionr. 42 - 43, apr; 1
    - Folionr. 44 - 62, apr, Folionr. 63 - 77, mei; Folionr. 78 - 101, jun; 2
    - Folionr. 102 - 103, jun, Folionr. 104 - 125, jul; Folionr. 126 - 152, aug; Folionr. 153 - 161, sept; 3
    - Folionr. 162 - 172, sept, Folionr. 173 - 200, okt; Folionr. 201 - 221, nov; 4
    - Folionr. 222 - 224, nov, Folionr. 225 - 251, dec; Folionr. 252, apr; Folionr. 253, jan; Folionr. 254, jun; Folionr. 255, okt; Folionr. 256, feb; Folionr. 257, aug; Folionr. 258, jun; Folionr. 259, jan; Folionr. 260, aug; Folionr. 261, sept; Folionr. 262, mrt; Folionr. 263, sept; Folionr. 264, sept; Folionr. 265, okt; Folionr. 266, jan; Folionr. 267, mrt; Folionr. 268, sept; Folionr. 269, jan; 5
  - Geboorten Paramaribo., 1847; 21
    - Folionr. 1 - 24, jan, Folionr. 25 - 40, feb; Folionr. 41 - 51, mrt; 1
    - Folionr. 52 - 64, mrt, Folionr. 65 - 86, apr; Folionr. 87 - 109, mei; 2
    - Folionr. 110 - 112, mei, Folionr. 113 - 127, jun; Folionr. 128 - 150, jul; Folionr. 151 - 169, aug; 3
    - Folionr. 170 - 172, aug, Folionr. 173 - 197, sept; Folionr. 198 - 220, okt; Folionr. 221 - 227, nov; 4
    - Folionr. 228 - 252, nov, Folionr. 253 - 283, dec; 5
    - Folionr. 284 - 287, dec, Folionr. 288, apr; Folionr. 289, mei; Folionr. 290, jun; Folionr. 291, mrt; Folionr. 292, jun; Folionr. 293, okt; Folionr. 294, dec; Folionr. 295, dec; Folionr. 296, mrt; Folionr. 297, jun; Folionr. 298, okt; Folionr. 299, feb; Folionr. 300, okt; Folionr. 301, aug; Folionr. 302, okt; Folionr. 303, mei; Folionr. 304, okt; Folionr. 305, mrt; Folionr. 306, jun; Folionr. 307, sept; 6
  - Geboorten Paramaribo., 1848; 22
    - Folionr. 1 - 39, jan, Folionr. 40 - 41, feb; 1
    - Folionr. 42 - 61, feb, Folionr. 62 - 91, mrt; Folionr. 92 - 99, apr; 2
    - Folionr. 100 - 129, apr, Folionr. 130 - 153, mei; Folionr. 154 - 157, jun; 3
    - Folionr. 158 - 182, jun, Folionr. 183 - 200, jul; Folionr. 201 - 217, aug; 4
    - Folionr. 218 - 224, aug, Folionr. 225 - 254, sept; Folionr. 255 - 277, okt; 5
    - Folionr. 278 - 296, okt, Folionr. 297 - 323, nov; Folionr. 324 - 337, dec; 6
    - Folionr. 338 - 359, dec, Folionr. 360 - 361, feb; Folionr. 362, mei; Folionr. 363 - 365, okt; Folionr. 366, jan; Folionr. 367, okt; Folionr. 368 - 370, jan; Folionr. 371, nov; Folionr. 372, jul; Folionr. 373, aug; Folionr. 374 - 375, jul; 7
  - Geboorten Paramaribo., 1849; 23
    - Folionr. 1 - 28, jan, Folionr. 29 - 43, feb; 1
    - Folionr. 44 - 45, feb, Folionr. 46 - 77, mrt; Folionr. 78 - 95, apr; Folionr. 96 - 101, mei; 2
    - Folionr. 102 - 120, mei, Folionr. 121 - 139, jun; Folionr. 140 - 161, jul; 3
    - Folionr. 162, jul, Folionr. 163 - 186, aug; Folionr. 187 - 221, sept; 4
    - Folionr. 222 - 240, oct, Folionr. 241 - 271, nov; Folionr. 272 - 281, dec; 5
    - Folionr. 282 - 307, dec, Folionr. 308, jun; Folionr. 309, sept; Folionr. 310 - 316, mrt; Folionr. 317, apr; Folionr. 318 - 319, mei; Folionr. 320, jun; Folionr. 321 - 322, jul; Folionr. 323, aug; Folionr. 324, sept; Folionr. 325, oct; Folionr. 326, dec; Folionr. 327, jan; Folionr. 330, mrt; Folionr. 331, feb; Folionr. 332 - 333, aug; Folionr. 334, jun; Folionr. 335 - 336, jan; Folionr. 337, apr; Folionr. 338, jan; Folionr. 339 - 340, jul; Folionr. 341, sept; Folionr. 342, oct; Folionr. 343, dec; 6
    - lege bladen, 7
  - Geboorten Paramaribo., 1850; 24
    - Folionr. 1 - 30, jan, Folionr. 31 - 41, feb; 1
    - Folionr. 42 - 51, feb, Folionr. 52 - 82, mrt; Folionr. 83 - 97, apr; 2
    - Folionr. 98 - 112, apr, Folionr. 113 - 133, mei; Folionr. 134 - 155, jun; 3
    - Folionr. 156 - 161, jun, Folionr. 162 - 197, jul; Folionr. 198 - 211, aug; 4
    - Folionr. 212 - 230, aug, Folionr. 231 - 266, sept; Folionr. 267 - 271, oct; 5
    - Folionr. 272 - 301, oct, Folionr. 302 - 325, nov; 6
    - Folionr. 326 - 338, nov, Folionr. 339 - 361, dec; Folionr. 362, jan; Folionr. 363, apr; Folionr. 364, sept; Folionr. 365, oct; Folionr. 366, nov; Folionr. 367 - 368, feb; Folionr. 369, mrt; Folionr. 370 - 371, apr; Folionr. 372, sept; Folionr. 373, nov; Folionr. 374, mrt; Folionr. 375, feb; Folionr. 376, nov; Folionr. 377, dec; Folionr. 378, jan; Folionr. 379, feb; Folionr. 380, apr; Folionr. 381, nov; 7
    - Folionr. 382, mei, Folionr. 383, aug; Folionr. 384, jan; Folionr. 385, aug; Folionr. 386, sept; Folionr. 387, nov; 8
  - Geboorten Paramaribo., 1851; 25
    - Folionr. 1 - 27, jan, Folionr. 28 - 39, feb; 1
    - Folionr. 40 - 52, feb, Folionr. 53 - 86, mrt; Folionr. 87 - 99, apr; 2
    - Folionr. 100 - 104, apr, Folionr. 105 - 133, mei; Folionr. 134 - 157, jun; 3